# 现行准则下是否不应该出现资本公积为负数?

提问人：skysigh 时间：2022-04-21 16:10:28
现行准则将综合收益性的项目均从资本公积调入其他综合收益下，资本公积仅反映股本溢价等权益性项目，如果出现负数是否就意味着出资不到位？从准则对冲减资本公积的几种情形（包括：同一控制下企业合并、权益结算的股份支付、购买或处置少数股权）基本上都是“资本公积不足冲减的，调整留存收益”，那么是否意味着现在的报表不应该出现资本公积为负数呢？

回答人：chenyiwei
实务中资本公积出现负数是不能避免的，也确实可能表明是所有者出资不足或者以其他方式从公司抽走了部分出资。尤其是合并报表层面，由于合并报表主体并非法律主体，其资本公积等权益项目的金额不像法人个别报表中那样具有法律上的特殊含义，因此合并报表中的资本公积应是允许出现负数的。